【裁判字號】    97,上訴,5444
【裁判日期】    971218
【裁判案由】    毒品危害防制條例
【裁判全文】
臺灣高等法院刑事判決                97年度上訴字第5444號
上  訴  人
即  被  告  甲○○
上列上訴人即被告因違反毒品危害防制條例案件，不服臺灣板橋
地方法院九十七年度訴字第三九六六號，中華民國九十七年十月
二十三日第一審判決（起訴案號：臺灣板橋地方法院檢察署九十
七年度毒偵字第五七七六號），提起上訴，本院判決如下：
    主  文
上訴駁回。
    理  由
一、依刑事訴訟法第三百五十條、第三百六十一條、第三百六十
    二條、第三百六十七條規定，不服地方法院之第一審判決而
    上訴者，須提出上訴書狀，並應敘述具體理由，此為上訴必
    備之程式；其所提出之書狀未敘述上訴理由，或僅曾以言詞
    陳述上訴理由者，均應於上訴期間屆滿後二十日內補提理由
    書於第一審法院；第一審法院經形式審查，認逾期未補提上
    訴理由者，應定期間先命補正，逾期未補正者，為上訴不合
    法律上之程式，應以裁定駁回；倘已提出上訴理由，但所提
    非屬具體理由者，則由第二審法院以上訴不合法律上之程式
    ，判決駁回。而所謂具體理由，必係依據卷內既有訴訟資料
    或提出新事證，指摘或表明第一審判決有何採證認事用法或
    量刑等足以影響判決本旨之不當或違法，而構成應予撤銷之
    具體事由，始克當之（例如：依憑證據法則具體指出所採證
    據何以不具證據能力，或依憑卷證資料，明確指出所為證據
    證明力之判斷如何違背經驗、論理法則）；倘僅泛言原判決
    認定事實錯誤、違背法令、量刑失之過重或輕縱，而未依上
    揭意旨指出具體事由，或形式上雖已指出具體事由，然該事
    由縱使屬實亦不足以認為原判決有何不當或違法者（例如：
    對不具有調查必要性之證據，法院未依聲請調查亦未說明理
    由，或援用證據不當，但除去該證據仍應為同一事實認定）
    ，皆難謂係具體理由，俾與第二審上訴制度旨在請求第二審
    法院撤銷、變更第一審不當或違法之判決，以實現個案救濟
    之立法目的相契合，並節制濫行上訴，此有最高法院九十七
    年度台上字第八九二號判決意旨可資參照。
二、原審判決認上訴人即被告甲○○基於施用第一級毒品海洛因
    之犯意，於民國九十七年七月三日晚間十一時許，在臺北縣
    土城市○○路某加油站之廁所內，將第一級毒品海洛因置於
    注射針筒內，以注射針筒將該毒品注入體內之方式，施用第
    一級毒品海洛因一次之犯行，係依被告在審理中之自白，及
    卷附臺灣檢驗科技股份有限公司之尿液鑑定報告、交通部民
    用航空局航空醫務中心之毒品鑑定書、現場查獲之毒品海洛
    因等證據資料，為其認定依據，並審酌被告有多次犯罪紀錄
    ，素行欠佳，又其於受觀察勒戒及強制戒治後，猶萌施用毒
    品之犯意，再犯本罪，顯見其戒除毒癮之意志薄弱，且未衷
    心悛悔，漠視法令禁制，恣意濫用藥品，行為甚為可訾，及
    其施用毒品祗係戕害自己身心，並無加害他人，兼衡其施用
    毒品之種類、次數、尿液檢體毒品反應指數、犯罪動機、目
    的、手段、犯後態度，及其於九十七年九月八日由八里療養
    院轉至財團法人天主教耕莘醫院門診，自翌日起至九十七年
    十月二日止服用美沙冬治療其毒癮，有財團法人天主教耕莘
    醫院診斷證明書可稽；此外，其自九十七年三月一日起在晉
    茂實業股份有限公司廠務部從事粉碎製程人員，業有正當工
    作等一切情狀，量處有期徒刑七月；另說明扣案毒品海洛因
    沒收銷燬，其包裝袋沒收之依據，核無違誤。
三、被告甲○○上訴理由略以：上訴人業於十月十三日呈板橋地
    院庭陳述在職證明書，因父母年邁，全家依靠伊賺錢以維持
    生活，另隨狀附呈毒犯可緩起訴以「美沙冬」替代療法立院
    三讀完成之報載，請鈞院准予改判云云。
四、按量刑輕重及應否宣告緩刑，均屬事實審法院得依職權自由
    裁量之事項，上訴人不得任意指摘為違法（最高法院七十一
    年度台上字第一三九九號裁判意旨參照）。本件被告甲○○
    涉犯施用第一級毒品罪，原審判處有期徒刑七月（施用第一
    級毒品係六月以上五年以下有期徒刑之罪，本案為累犯加重
    ，量處有期徒刑七月已屬最低度刑），業已詳細說明其適用
    之法律及審查之依據，且就其服用美沙冬治療毒癮，及有正
    當職業等情狀均已審酌，尚無違法不當之處；另按緩起訴係
    偵查中公訴檢察官之職權，並非本院所得斟酌，況本案業經
    檢察官提起公訴，上訴人請求本院以緩起訴，應有誤解。從
    而，被告徒執其個人對法律之誤解，主張已以美沙冬替代療
    法戒毒，且需負擔家計等語，不服原判決而提起上訴，然未
    依據卷內既有訴訟資料或提出新事證，指摘或表明第一審判
    決有何採證認事、用法或量刑等足以影響判決本旨之不當或
    違法，因而構成應予撤銷之具體事由。是被告上訴並未以書
    狀敘述具體之理由，綜上說明，其上訴不合法律上之程式，
    應予駁回，且不經言詞辯論為之。
五、應依刑事訴訟法第三百六十七條前段、第三百七十二條，判
    決如主文。
中    華    民    國    97    年    12    月    18    日
                  刑事第四庭  審判長法  官  陳筱珮
                                    法  官  陳玉雲
                                    法  官  鄭水銓
以上正本證明與原本無異。
如不服本判決，應於收受送達後十日內向本院提出上訴書狀，其
未敘述上訴之理由者，並得於提起上訴後十日內向本院補提理由
書狀（均須按他造當事人之人數附繕本）。
                                    書記官  劉貞達
中    華    民    國    97    年    12    月    18    日


司法院資訊處製作；財團法人民間司法改革基金會備份。
